GUILHERME SILVA PORTO

Analista de dados

Contato: +5571 999136989 _ engguilhermeporto@gmail.com

#Case study: https://github.com/GuilhermePort0/Sanitation Data 2000-2017



RESUMO

Olá, me chamo Guilherme S. Porto, 25 anos e moro no Brasil, sou estudante de engenharia mecânica, durante a universidade comecei a trabalhar com análise de dados e me apaixonei pelo campo; Comecei minha carreira em análise de dados em pesquisa no grupo de gerenciamento de confiabilidade e risco, focado em caminhões betoneira a 5 anos e desde então nunca parei de trabalhar com aquilo que gosto, análise de dados.

EXPERIÊNCIA

Analista de Dados

Freelancer

~ 2017 - Onde Trabalho Salvador, BA, Brasil

Desenvolvo produtos e soluções principalmente nos campos da engenharia mecânica e elétrica através de EDA. Meu trabalho consiste em minerar e agregar dados, realizar análise de rota tecnológica, ser o consultor para desenvolvimento de produtos e realizar recomendações baseadas em dados.

Estagiário

CEC Engenharia LTDA

~ 08/2020 - 09/2021+

Salvador, BA, Brasil

Trabalhei no setor de tubulações industriais, como responsável por registrar, comprar e gerenciar equipamentos para diferentes plantas, implementei e unifiquei sistema de compras e controle para diversos colaboradores, garantindo fácil acesso a informações. Elaborei o escopo de projetos e agreguei informações de diferentes bancos de dados como SAP e Workspace.

Pesquisador

Universidade Católica do Salvador - UCSAL

~ 07/2017 - 07/2020+ Salvador, Brasil

Pesquisador acadêmico no departamento de confiabilidade e risco da Universidade Católica do Salvador como analista de dados e desenvolvedor de artigos.

ENCONTRE ME ONLINE

https://www.linkedin.co m/in/guilherme-porto 6babba186/

Paixões

Corrida Aprender

<u>Habilidades</u>

Análise de dados, R, Power BI,

Tableau, Excel/Google Sheets,

SQL, SAP: MM, PM, PP,

Detalhista, Comunicativo

Proativo, Criativo

EDUCAÇÃO

Bacharelado em Engenharia Mecânica

Universidade Católica do Salvador - UCSAL ~ 2016 -

Estudante , 8° semestre Salvador, Ba

Data Analyst Professional Certificate

Google Data Analytics Professional Certificate

~ 08/2021 - 01/2022+ Graduado Coursera

OKR

Mind Master Agile training

04/2021-05/2021+ Graduado

Scrum

Mind Master Agile training

~ 01/2022 - Estudante + MindMaster

<u>Linguas</u>

Português Nativo

Inglês Fluente

Espanhol Básico